臺灣屏東地方法院刑事判決　　　　　　　 94年度訴字第438號
公　訴　人　臺灣屏東地方法院檢察署檢察官
被　　　告　甲○○
指定辯護人　本院公設辯護人　乙○○
上列被告因違反槍砲彈藥刀械管制條例等案件，經檢察官提起公
訴（94年度偵字第198 號），本院判決如下：
    主  文
甲○○未經許可，持有其他可發射金屬具有殺傷力之玩具空氣長
槍，處有期徒刑壹年陸月，併科罰金新臺幣伍萬元，罰金如易服
勞役，以銀元參佰元即新臺幣玖佰元折算壹日，緩刑參年。扣案
之玩具空氣長槍壹枝（槍枝管制編號：高鑑0000000000，含二氧
化碳高壓氣體鋼瓶壹瓶、彈簧壹袋、鋼珠壹盒）沒收。
    事　實
一、甲○○明知其所識某位姓名年籍不詳之成年男子持有之玩具
    空氣長槍1 枝，經填裝可供發射之鋼珠後，以二氧化碳高壓
    氣體為發射動力，所發射之鋼珠足以穿入人體皮肉層，具有
    殺傷力，非經主管機關許可不得持有。竟基於持有該玩具空
    氣長槍之犯意，於民國92年間某日，在屏東縣滿州鄉之海邊
    某處，自該不詳姓名、年籍之成年男子處收受該枝以銜接中
    型二氧化碳高壓鋼瓶內氣體為發射動力，可發直徑約6 ｍｍ
    鋼珠彈丸，具有殺傷力之玩具空氣長槍1 枝（槍枝管制編號
    ：高鑑0000000000號、含二氧化碳高壓氣體鋼瓶1 瓶、彈簧
    1 袋、鋼珠1 盒），未經許可而無故持有具殺傷力之玩具空
    氣長槍，並將之藏放在其位於屏東縣滿州鄉○○村○○路30
    號住處房間旁之儲藏室內。嗣於93年11月23日18時許，為警
    持搜索票至甲○○上開住處，搜索其配偶丙○○經營六合彩
    賭博案件時，發現上開玩具空氣長槍1 枝（含二氧化碳高壓
    氣體鋼瓶1 瓶、彈簧1 袋、鋼珠1 盒）而查獲上情。
二、案經屏東縣警察局移送臺灣屏東地方法院檢察署檢察官偵查
    起訴。
    理　由
一、上開被告甲○○未經許可，持有具殺傷力玩具空氣長槍之犯
    罪事實，業經被告甲○○於本院審理時坦承不諱，並有卷附
    查獲照片6 幀及扣案之玩具空氣長槍1 枝（槍枝管制編號：
    高鑑0000000000號、含二氧化碳高壓氣體鋼瓶1 瓶、彈簧 1
    袋、鋼珠1 盒）可證。又扣案槍枝經送高雄縣政府警察局刑
    警隊鑑識組鑑驗結果，認係玩具空氣長槍，以銜接中型二氧
    化碳高壓鋼瓶內氣體為發射動力，雖槍機後方與高壓鋼瓶接
    頭有漏氣情形，仍可發射直徑約6 ｍｍ之彈丸，經實際裝填
    直徑約6 ｍｍ之鋼珠，並以小型二氣化碳鋼瓶為發射動力試
    射3 顆，第1 顆測速結果為每秒183 公尺、彈丸動能為14.
    40焦耳、單位面積動能為每平方公分50 .93 焦 耳，第2 顆
    測速結果為每秒180 公尺，彈丸動能為13. 93焦耳、單位面
    積動能為每平方公分49.27 焦耳、第三顆測速結果每秒 179
    公尺、彈丸動能為13 .78 焦 耳、單位面積動能為每平方公
    分48.73 焦耳；送驗鋼珠認係市售小鋼珠，直徑約6 ｍｍ、
    每顆重約0.86公克，有高雄縣政府警察局93年12月24日高縣
    警刑鑑字第0930090783號槍彈鑑定書1 份在卷可佐，此為鑑
    定機關本於專業知識及以精密儀器測試後所得之結論，自可
    憑信。而「殺傷力」之相關標準及數據，經內政部警政署刑
    事警察局對活豬作射擊測試結果，認彈丸單位面積動能達每
    平方公分24焦耳，則足以穿入豬隻皮肉層；依日本科學警察
    研究所之研究結果，認彈丸單位面積動能達每平方公分20焦
    耳，則足以穿入人體皮肉層。本件扣案槍枝之彈丸單位面積
    動能測試值達每平方公分50.93、49.27 及48.73 焦耳，顯
    具有殺傷力無訛，此亦有上開鑑定書可參。從而，本件事證
    明確，被告犯行堪予認定。
二、論罪科刑：
    按被告行為後，槍砲彈藥刀械管制條例於94年1 月26日經總
    統以華總一義字第09400010101 號修正公布，並於同年1 月
    28日生效，就檢察官起訴被告所犯修正前槍砲彈藥刀械管制
    條例第11條第4 項之條項業經刪除，並將該條項所規定之未
    經許可持有其他可發射金屬或子彈具有殺傷力之槍枝罪移列
    至第8 條第4 項合併修正，修正前後之該罪構成要件雖無不
    同，惟修正後之刑度已由「一年以上七年以下有期徒刑，併
    科新臺幣七百萬元以下罰金」提高為「三年以上十年以下有
    期徒刑，併科新臺幣七百萬元以下之罰金」，比較被告行為
    時及裁判時法適用結果，以修正前之槍砲彈藥刀械管制條例
    較有利於被告，依刑法第2 條第1 項但書之規定，應適用修
    正前槍砲彈藥刀械管制條例之規定，而本件被告所持有之槍
    枝及所犯法條，業經公訴人於94年9 月13日審理庭分別更正
    為具殺傷力之玩具空氣長槍及修正前槍砲彈藥刀械管制條例
    第11條第4 項，合先敘明。故核被告所為，係犯修正前槍砲
    彈藥刀械管制條例第11條第4 項之未經許可持有其他可發射
    子彈具有殺傷力之玩具空氣長槍罪。爰審酌被告之素行、智
    識程度、生活狀況、持有該玩具空氣長槍係供打獵用之犯罪
    動機與目的、持有槍枝未供任何暴力犯罪所用，及犯罪後坦
    承犯行，態度尚稱良好等一切情狀，量處如主文所示之刑，
    罰金刑部分並諭知易服勞役之折算標準。末查，被告未曾受
    有期徒刑以上刑之宣告，有臺灣高等法院被告前案紀錄表、
    臺灣屏東地方法院檢察署刑案資料查註紀錄表各1 份在卷可
    佐，其經此次偵、審程序及刑之宣告，應知所警惕，而無再
    犯之虞，本院認上開刑之宣告，以暫不執行為適當，併諭知
    緩刑3 年，以啟自新。扣案之玩具空氣長槍1 枝（槍枝管制
    編號：高鑑0000000000，含二氧化碳高壓氣體鋼瓶1 瓶、彈
    簧1 袋、鋼珠1 盒）係違禁物，應依刑法第38條第1 項第1
    款之規定宣告沒收之。
據上論斷，應依刑事訴訟法第299 條第1 項前段，修正前槍砲彈
藥刀械管制條例第11條第4 項，刑法第11條前段、第2 條第1 項
後段、第42條第2 項、第38條第1 項第1 款、第74條第1 款，罰
金罰鍰提高標準條例第2 條，現行法規所定貨幣單位折算新臺幣
條例第2 條，判決如主文。
本案經檢察官潘國威到庭執行職務。
中　　華　　民　　國　　94　　年　　9 　　月　　27　　日
                  刑事第一庭  審判長法  官    潘正屏
                                    法  官    羅培毓
                                    法  官    黃聖涵
右正本證明與原本無異。
如不服本判決，得於判決書送達之翌日起十日內，以書狀敘述理
由，向本庭提出上訴。
中　　華　　民　　國　　94　　年　　9 　　月　　27　　日
                                    書記官    蘇雅慧
附錄法條：
【修正前槍砲彈藥刀械管制條例】
  ‧第11條第4項
    未經許可，持有、寄藏或意圖販賣而陳列第1項所列槍砲者
    ，處一年以上七年以下有期徒刑，併科新臺幣七百萬元以下
    罰金。
